【裁判字號】    95,上訴,805
【裁判日期】    950816
【裁判案由】    搶奪
【裁判全文】
臺灣高等法院臺南分院刑事判決
上  訴  人
即  被  告  乙○○
上列上訴人即被告因搶奪案件，不服臺灣臺南地方法院95年度訴
字第344號中華民國95年6月6日第一審判決（起訴案號：臺灣臺
南地方法院檢察署95年度營偵字第287號），提起上訴，本院判
決如下：
    主      文
上訴駁回。
    事      實
一、乙○○曾於民國 (下同)八十六年六月三十日，因肅清煙毒
    條例，經臺灣臺南地方法院判處有期徒刑三年八月確定，執
    行至八十九年九月一日假釋，於九十一年一月十五日經撤銷
    假釋，送執行至九十二年十月二十六日期滿完畢。猶不思警
    惕，竟意圖為自己不法之所有，於九十五年一月二日上午九
    時五十三分許，至台南縣白河鎮白河里市場二巷二十二號甲
    ○○○經營之金寶源銀樓內，佯稱欲購買二只金戒指，甲○
    ○○乃取出價值約新台幣五千三百元之金戒指二只（合計重
    約二錢六分）供其觀看，詎料乙○○趁甲○○○不備之際，
    搶奪該二只戒指，得手後逃逸。因不敢典當變賣，乃將之棄
    置白河橋下，致未能尋獲，嗣經甲○○○報警查獲。
二、案經臺南縣警察局白河分局報請臺灣臺南地方法院檢察署檢
    察官偵查起訴。
    理      由
一、上揭犯罪事實，業據上訴人即被告乙○○於警詢時與審判中
    自承明確。核與被害人甲○○○於警詢時之指證情節相符。
    並有行搶現場金寶源銀樓之現場電腦翻拍照片二紙附卷足憑
    。被告犯行可以認定。
二、核被告乙○○所為，係犯刑法第三百二十五條之搶奪罪。又
    被告曾於八十六年間因肅清煙毒條例案件，經臺灣臺南地方
    法院判處有期徒刑三年八月確定，於九十二年十月二十六日
    執行完畢，有臺灣高等法院被告前案紀錄表在卷可按，其於
    五年以內再故意犯本件有期徒刑以上之罪，【累犯新舊法比
    較】不論依修正前之刑法第47條，或修正後之刑法第47條第
    1項之規定，均構成累犯，對被告而言並無有利或不利之情
    形，自不生新舊法比較之問題，應逕依修正前之刑法第47條
    ，論以累犯，並加重其刑。
三、原審適用刑法第三百二十五條第一項、修正前刑法第四十七
    條之規定，並參酌被告曾有犯罪前科之品行、智識程度、生
    活狀況、犯罪之動機、目的、手段、所生之危害及犯罪後尚
    能坦承認錯之態度等一切情狀，量處有期徒刑十月，以示懲
    儆。本院經核其認事用法，均無不當，量刑亦稱妥適。被告
    上訴意旨，  認原審量刑過重云云，為無理由，應予駁回。
據上論結，應依刑事訴訟法第368條，判決如主文。
本案經檢察官李傳來到庭執行職務。
中    華    民    國    95    年     8     月    16   日
                  刑事第五庭  審判長法  官 楊明章
                                    法  官 戴勝利
                                    法  官 顏基典
以上正本證明與原本無異。
如不服本判決，應於收受本判決後十日內向本院提出上訴書狀。
其未敘述上訴理由者並得於提起上訴後十日內向本院補提理由書
狀（均須按他造當事人之人數附繕本）「切勿逕送上級法院」。
                                    書記官 呂嘉文
中    華    民    國    95    年    8     月    16    日
【附錄】本判決論罪科刑法條：
刑法第三百二十五條：
意圖為自己或第三人不法之所有，而搶奪他人之動產者，處六月
以上五年以下有期徒刑。
因而致人於死者，處無期徒刑或七年以上有期徒刑，致重傷者，
處三年以上十年以下有期徒刑。
第一項之未遂犯罰之。


司法院資訊處製作；財團法人民間司法改革基金會備份。
